# 出资非首次验资报告

提问人：牛得草 1 时间：2012-06-21 11:37:54
有一公司，注册资金 50 万元，首期出资 10 万元，章程规定两年内缴足。公司未在章程规定日期内缴资，现成立已四年，欲补足出资，要出具何种意见验资报告

回答人：chenyiwei
验资报告还是按照常规方式审验和出具。但在验资报告正文和验资事项说明中，都应对实际缴纳出资时间晚于法律规定的时限的事实予以提示。事实上，从验资报告中披露的公司成立日和本次出资实际到位日之间的差距中，报告使用者应该已经能够看出问题了。